【裁判字號】    89,訴,1742
【裁判日期】    900626
【裁判案由】    違反野生動物保育法
【裁判全文】
臺灣桃園地方法院刑事判決                        八十九年度訴字第一七四二號
    公  訴  人  台灣桃園地方法院檢察署檢察官
    被      告  甲○○
    選任辯護人  袁健峰律師
                陽文瑜律師
右列被告因違反野生動物保育法案件，經檢察官提起公訴（八十九年度偵字第一六０
六三號），本院判決如左：
        主  文
甲○○違反保育類野生動物之產製品，非經中央主管機關之同意，不得輸入之規定，
未經中央主管機關同意，輸入保育類野生動物之產製品，處有期徒刑壹年，緩刑貳年
。
扣案象牙印材壹佰壹拾捌枚沒收。
        事  實
一、甲○○明知大象係保育類野生動物，其產製品非經中央主管機關行政院農業委員
    會同意，不得輸入、輸出，竟未經主管機關同意，於民國八十九年六月十八日，
    自香港搭乘日亞航航空公司ＥＧ二０四號班機，由桃園縣大園鄉中正國際機場入
    境，輸入前開保育類野生動物大象產製品象牙印材一一八枚。嗣於當日下午十一
    時三十分許，在中正國際機場入境檢查室第十二號免報稅檯通關檢查時，為財政
    部台北關稅局稽查組執勤關員當場查獲，並扣得該保育類野生動物大象之象牙印
    章五枚。
二、案經財政部台北關稅局報請台灣桃園地方法院檢察署檢察官偵查起訴。
        理  由
一、訊據被告甲○○固坦承輸入右揭象牙印材之事實，惟於台北關稅局偵訊中先辯稱
    係受不詳姓名之王姓香港朋友託帶云云，嗣於審理中復改：伊於機場臨時受人委
    託，不知所攜帶物品為象牙，誤認為石頭云云。然查，扣案被告輸入之印材，以
    外型紋路特徵觀察及紫外光燈螢光測試鑑定，該印材有牙質類特有之螢光反應，
    並具有史垂格線，其所形成之角度平均值大或等於一一０度，為大象象牙之特徵
    ，均屬保育類野生動物產製品，業經財政部台北關稅局檢送行政院農業委員會再
    轉送法務部調查局鑑驗在案，有該會八十九年八月十八日（八九）農林字第八九
    ０一四二八七五號函附法務部調查局八十九年八月十一日（八九）陸（一）00
    000000號檢驗通知書各乙紙在卷可稽。而被告多次入境中華民國，有其入
    出境資料附卷可憑，對於入境中華民國旅客應申報之資料自應知之甚稔，其於當
    次入境中華民國攜帶大量印材，竟未於當次中華民國入境旅客申報單上翔實填寫
    ，亦有該單據在卷可稽，苟非明知所輸入物品之屬性，擬以挾帶之方式闖關輸入
    ，何以隱匿不報？其就象牙來源之辯解又前後矛盾，無非臨訟飾卸之詞，委無足
    取。此外，復有台北關稅局扣押貨物、運輸工具收據及搜索筆錄乙紙附卷、象牙
    印材一一八枚扣案佐證，事證明確，犯行洵堪認定。
二、查大象業於七十九年八月三十一日及八十四年十二月二十三日經行政院農業委員
    會以七十九農林字第九０三０三七三Ａ號與八四農林字第四０三０八一七Ａ號公
    告屬於野生動物保育法第三條所規範之瀕臨絕種之保育類野生動物，其產製品未
    經主管機關同意，不得輸入，同法第二十四條第一項規定甚明，被告違反上開規
    定，核犯同法第四十條第一項第一款之罪。爰審酌被告非法輸入之數量極鉅，所
    生危害不輕等一切情狀，量處如主文所示之刑，以資懲儆。又被告前未曾受有期
    徒刑之宣告者相同，有卷附台灣高等法院被告全國前案紀錄表一紙可憑，其因一
    時貪念致罹刑典，本院認其經此論罪科刑教訓，應知所警惕而無再犯之虞，所宣
    告之刑以暫不執行為適當，爰併宣告緩刑二年，以策自新。
三、扣案之象牙印材一一八枚為被告犯野生動物保育法第四十條之罪，因而查獲之保
    育類野生動物產製品，應依同法第五十二條第一項規定，宣告沒收。
四、據上論斷，應依刑事訴訟法第二百九十九條第一項前段，野生動物保育法第二十
    四條第一項、第四十條第一項第一款、第五十二條第一項，刑法第十一條前段、
    第七十四條第一款，判決如主文。
本案經檢察官蔡孟利到庭執行職務。
中      華      民      國    九十    年      六      月     二十六     日
                              臺灣桃園地方法院刑事第五庭
                                  法  官  楊  得  君
右正本證明與原本無異。
如不服本判決，應於判決送達後十日內向本院提出上訴狀( 應附繕本 )，上訴於臺灣
高等法院。
                                  書記官  簡  慧  瑛
中      華      民      國    九十    年      六      月     二十八     日
附論罪科刑依據之法條：
野生動物保育法第四十條：
有下列情形之一，處六月以上五年以下有期徒刑，得併科新臺幣三十萬元以上一百五
十萬元以下罰金：
一、違反第二十四條第一項規定，未經中央主管機關同意，輸入或輸出保育類野生動
    物之活體或其產製品者。
二、違反第三十五條第一項規定，未經主管機關同意，買賣或意圖販賣而陳列、展示
    保育類野生動物或瀕臨絕種及珍貴稀有野生動物產製品者。
以犯前項之罪為常業者，處一年以上七年以下有期徒刑，得併科新臺幣五十萬元以上
二百五十萬元以下罰金。


司法院資訊處製作；財團法人民間司法改革基金會備份。
